# 长期股权投资

提问人：zzg_dl 时间：2019-05-09 13:10:20
求助陈版主：甲公司持有A公司90%股权，A 公司 2017 年末净资产 100万元，实收资本 80 万元，未分配利润 20 万元， 2017 年 12 月 31 日甲将持有 A 公司股权全部转让给乙公司，转让对价 90 万元， 2018 年 3 月A 公司决定分派股利，乙公司分回 18 万元计入投资收益。 2018 年 3 月31 日乙公司长期股权投资账面价值 90 万元，A公司账面净资产 80 万元，请问乙公司初始投资确认长期股权投资价值 90 万元，以及 2018 年确认投资收益 18 万元会计处理是否合理， 2018 年 3 月 31 日是否需要提取长期股权投资减值准备。

回答人：chenyiwei
首先，要确定 2018 年 3 月 A 公司宣告分派股利是否确实是在股权转让之后才确定的。
其次，如果是，则按照《企业会计准则解释第 3 号》第一条规定处理：
一、采用成本法核算的长期股权投资，投资企业取得被投资单位宣告发放的现金股利或利润，应当如何进行会计处理？
答：采用成本法核算的长期股权投资，除取得投资时实际支付的价款或对价中包含的已宣告但尚未发放的现金股利或利润外，投资企业应当按照享有被投资单位宣告发放的现金股利或利润确认投资收益，不再划分是否属于投资前和投资后被投资单位实现的净利润。
企业按照上述规定确认自被投资单位应分得的现金股利或利润后，应当考虑长期股权投资是否发生减值。在判断该类长期股权投资是否存在减值迹象时，应当关注长期股权投资的账面价值是否大于享有被投资单位净资产（包括相关商誉）账面价值的份额等类似情况。出现类似情况时，企业应当按照《企业会计准则第 8 号--资产减值》对长期股权投资进行减值测试，可收回金额低于长期股权投资账面价值的，应当计提减值准备。